# 求教陈版，预付设备款是否可认为满足了利息资本化的第三个条件？

提问人：ygdkbhzms 时间：2015-12-30 10:57:37
求教陈版，预付设备款是否可认为满足了利息资本化的第三个条件？利息资本化的第三个条件是购建活动已经开始，讲解里面讲的购建活动是指实体建造，不包括仅仅持有资产而没有发生资产状态改变的情况。 企业在 2014 年专门借款并预付出去，由于资产是专用设备，需要定制， 2015 年 6 月份设备才拉过来，年底前安装完毕。关键点在于企业预付款的时点能否认为满足了资本化的第三个条件，相关案例，求教陈版

回答人：chenyiwei
如果该资产是被审计单位专用的定制设备，签订了不可撤销的建造合同，则类似于出包工程。当承建方开始资产的实体建造活动时，可以认为满足了借款费用资本化条件之三“为使资产达到预定可使用或者可销售状态所必要的购建或者生产活动已经开始”。 如果是一般性的通用设备，则参考《瑞华研究 2010 ～ 2014 汇编》之“问题1-1-36（公司专项购买的办公用期房的借款利息在房产达到预定可使用状态前能否资本化）”处理。